# 报告披露-求助陈版

提问人：alisonli123 时间：2011-03-01 00:16:41
今年的上市交易编报规则里面对于应收账款的披露提到： 单项重大并单项计提坏账准备，以及 按照组合计提
如果一家公司只存在以上两种计提坏账准备，并且单项重大判断不存在减值的也不会并入组合在考虑减值，那么单项重大不需计提坏账准备的部分应该怎么列示？

回答人：chenyiwei
个人意见：可以把单项金额重大但未计提坏帐准备（包括单项计提和纳入对应组合计提）的应收款项填列于“组合计提”大类中，但相应调整各组合的坏帐准备计提比例，以使总的计提金额保持不变。
这个问题今年引发的争议和麻烦较大，希望处理过类似问题的网友分享自己的实务经验，谢谢！

回答人：chenyiwei
回复 藤椅 NIEDAREN 的帖子谢谢！很有启发。